【裁判字號】    98,易,532
【裁判日期】    981030
【裁判案由】    竊盜
【裁判全文】
臺灣士林地方法院刑事判決               98年度易字第532號
公  訴  人  臺灣士林地方法院檢察署檢察官
被      告  己○○
上列被告因竊盜案件，經檢察官提起公訴（98年度偵緝字第1017
號、第1020號），本院判決如下：
    主  文
己○○竊盜，處有期徒刑月，如易科罰金，以新臺幣壹仟元折
算壹日；又竊盜，處有期徒刑月，如易科罰金，以新臺幣壹仟
元折算壹日；又竊盜，處有期徒刑肆月，如易科罰金，以新臺幣
壹仟元折算壹日；又竊盜，處有期徒刑肆月，如易科罰金，以新
臺幣壹仟元折算壹日。應執行有期徒刑壹年，如易科罰金，以新
臺幣壹仟元折算壹日。
    事  實
一、己○○前因妨害兵役案件，經臺灣花蓮地方法院以98年度簡
    字第54號判決判處有期徒刑3 月、緩刑3 年，該判決於民國
    98年7 月6 日確定（於本案不成立累犯）。
二、己○○因遍尋工作不著而缺錢花用，竟意圖為自己不法之所
    有，先後於：
    (一)98 年3月5 日晚間某時，在臺北市○○區○○路「都會
        叢林」地下室電動遊樂場，徒手竊取戊○○所有放置在
        遊樂機臺之SONY ERICSSON 牌K310i 型行動電話1 具（
        序號：000000000000000 、插卡使用門號0000000000號
        ）得逞。
    (二)同年4 月中旬某日，在上址徒手竊取丙○○所有放置在
        遊樂機臺之QLA 牌行動電話1 具（序號：000000000000
        000 、插卡使用門號0000000000號）得逞。
    (三)同年4 月18日某時，在上址附近夜市一帶，徒手竊取乙
        ○○所有之皮夾1 只【含國民身分證、統一超商ICASH
        卡、重型機車駕駛執照、合作金庫金融卡、全民健康保
        險卡、開南大學學生證、新臺幣（下同）1 千元】得逞
        。
    (四)同年5 月初某日，在上址徒手竊取甲○○所有放置在遊
        樂機臺之皮包1 只（含NOKIA 牌行動電話1 具（插卡使
        用門號0000000000號）、捷運悠遊卡、統一超商ICASH
        卡）得逞。
    嗣因另案通緝，為警於98年5 月7 日深夜，在臺北市○○區
    ○○路2 段388 號「E 網打盡」網路咖啡店逮捕，並自其身
    上背包扣得部分贓物，始循線查獲。
三、案經臺北市政府警察局內湖分局報告臺灣士林地方法院檢察
    署檢察官偵查起訴。
    理  由
一、按最重本刑為3 年以下有期徒刑、拘役或專科罰金之罪，以
    及刑法第320 條、第321 條之竊盜罪，經第二審判決者，不
    得上訴於第三審法院，刑事訴訟法第376 條第1 款、第2 款
    定有明文。又除簡式審判程式、簡易程式及第376 條第1 款
    、第2 款所列之罪之案件外，第一審應行合議審判，96年3
    月21日總統公布、同年月23日施行之刑事訴訟法第284 條之
    1 亦有明文。茲查本案被告己○○係犯刑法第320 條第1項
    之竊盜罪，依上開規定得行獨任審判，合先敘明。
二、又被告以外之人於審判外之言詞或書面陳述，除法律有規定
    者外，不得作為證據，刑事訴訟法第159 條第1 項固有明文
    。惟被告以外之人於審判外之陳述，經當事人於審判程式同
    意作為證據，法院審酌該言詞陳述或書面陳述作成時之情況
    ，認為適當者，亦得為證據；當事人、代理人或辯護人於法
    院調查證據時，知有上開刑事訴訟法第159 條第1 項不得為
    證據之情形，而未於言詞辯論終結前聲明異議者，視為有前
    項之同意，刑事訴訟法第159 條之5 亦有明文。本案起訴書
    所列舉之各項證據，經本院於審判程式提示予被告，並告以
    內容要旨，被告表示無意見，且未聲明異議，本院審酌相關
    言詞陳述或書面陳述作成時之情況，認為適當，依前揭法條
    意旨，均得援為本案證據。
三、前揭事實業據被告於本院審理時坦承不諱，核與被害人戊○
    ○、丙○○、乙○○、丁○○（甲○○之母）於警詢及檢察
    官偵查中指證情節相符，並有卷附贓物認領保管單、贓物照
    片可稽，足認被告上開自白與事實相符，堪可採信。綜上所
    陳，本案事證明確，被告犯行堪可認定，應依法論科。
四、論罪科刑
    (一)核被告所為，均係犯刑法第320 條第1 項之竊盜罪。被
        告四次竊盜犯行，犯意各別，行為互異，應予分論併罰
        。本院審酌被告正值青年，不思憑藉己力循正當管道獲
        取財物，法治觀念容有偏差，併其犯罪動機、手法、所
        得財物價值以及犯後坦承之態度等一切情狀，並參考檢
        察官之求刑，而分別量處如主文所示之刑，並定其應執
        行之刑。
    (二)按94年2 月2 日修正公布之現行刑法第41條第2 項，關
        於數罪併罰，數宣告刑均得易科罰金，而定應執行刑之
        刑逾6 個月者，排除適用同條第1 項得易科罰金之規定
        部分，與憲法第23條規定有違，並與司法院釋字第366
        號解釋意旨不符，應自本解釋公布之日起失其效力（98
        年6 月19日公布之司法院釋字第662 號解釋文參照）。
        故對於數罪併罰，數宣告刑均得易科罰金，而定應執行
        之刑超過6 個月之案件，依司法院釋字第366 號、662
        號解釋意旨，仍得易科罰金。準此，本院一併諭知上開
        宣告刑暨執行刑之易科罰金折算標準。
    (三)又為替代短期自由刑之執行，增訂易刑處分之社會勞動
        ，刑法第41條、第42條之1 分別於98年1 月21日修正公
        佈、同年6 月10日新增公布，均自98年9 月1 日施行，
        惟依修正後刑法第41條、第42條之1 規定，易服社會勞
        動，係由檢察官斟酌個案情形指揮執行，毋庸聲請法院
        裁定，故此部分無須為新舊法之比較適用，本院亦無需
        於判決主文中諭知易服社會勞動之折算標準，附此敘明
        。
五、檢察官另以被告有竊盜之犯罪習慣，建請諭知被告於刑前強
    制工作，以資矯治等語。惟按保安處分係針對受處分人將來
    之危險性所為之處置，以達教化、治療之目的，為刑罰之補
    充制度，保安處分中之強制工作，旨在對嚴重職業性犯罪及
    欠缺正確工作觀念或無正常工作因而犯罪者，強制其從事勞
    動，學習一技之長及正確之謀生觀念，使其日後重返社會，
    能適應社會生活。然保安處分之措施亦含社會隔離、拘束身
    體自由之性質，其限制人民之權利，實與刑罰同，自應受比
    例原則之規範，使保安處分之宣告，與行為人所為行為之嚴
    重性、行為人所表現之危險性，及對行為人未來行為之期待
    性相當（最高法院91年度台上字第4625號判決意旨參照）。
    經查，本案被告行竊手法單純，所得財物之價值非鉅，且綜
    合其所為之嚴重性、所表現之危險性及對其未來之期待性等
    情以觀，本院認所宣告應執行之有期徒刑已與被告犯行之處
    罰相當，尚無令被告於刑之執行前入勞動場所強制工作之必
    要，特此敘明。
據上論斷，應依刑事訴訟法第284 條之1 、第299 條第1 項前段
，刑法第320 條第1 項、第51條第5 款、第41條第1 項前段，刑
法施行法第1 條之1 ，判決如主文。
本案經檢察官鄭世揚到庭執行職務。
中    華    民    國    98    年    10    月    30    日
                       刑事第四庭法  官   楊皓清
以上正本證明與原本無異。
如不服本判決應於收受判決後10日內向本院提出上訴書狀，並應
敘述具體理由：其未敘述上訴理由者，應於上訴期間屆滿後20日
向向本院補提理由書（均須按他造當事人之人數附繕本）「切勿
逕送上級法院」。
                                  書記官   朱俶伶
中    華    民    國    98    年    10    月    30    日
附錄論罪法條：
中華民國刑法第320條第1項
意圖為自己或第三人不法之所有，而竊取他人之動產者，為竊盜
罪，處 5 年以下有期徒刑、拘役或 5 百元以下罰金。


司法院資訊處製作；財團法人民間司法改革基金會備份。
